臺北高等行政法院裁定
　　　　　　　　　　　　　　　　　　 95年度訴字第01381號
原　　　告　甲○○
訴訟代理人　謝協昌　律師
被　　　告　大華技術學院
代　表　人　乙○○
訴訟代理人　孔繁琦　律師
　　　　　　鄭富方　律師
　　　　　　鄧為元　律師
上列當事人間因解聘事件，原告不服教育部中華民國95年3 月10
日台申字第0950032192號再申訴評議決定，提起行政訴訟。本院
裁定如下︰
    主  文
原告之訴駁回。
訴訟費用由原告負擔。
　　理  由
一、按「公法上之爭議，除法律別有規定外，得依本法提起行政
    訴訟。」「原告之訴，有左列各款情形之一者，行政法院應
    以裁定駁回之：一、訴訟事件不屬行政法院之權限者。」行
    政訴訟法第2條及第107條第1項第1款分別定有明文。
二、本件原告前係被告學校之副教授，經被告以其行為不檢有損
    師道，經該校教師評審委員會決議予以解聘，並報請教育部
    同意辦理，乃以93年3 月22日華人字第0930000892號函通知
    原告予以解聘，原告不服，循序提起申訴、再申訴，先後經
    被告學校教師評議委員會、教育部中央教師申訴評議委員會
    決定駁回其申訴及再申訴，原告遂提起本件行政訴訟，請求
    撤銷再申訴決定、申訴決定及原處分( 即被告上開通知解聘
    函) 。
三、經查，「大學設校、院、系（所）教師評審委員會，評審有
    關教師之聘任、聘期、升等、停聘、解聘等事宜。」「大學
    設教師申訴評議委員會，評議有關教師解聘、停聘及其他決
    定不服之申訴；…。申訴評議委員會之裁決，不影響當事人
    提起司法爭訟之權利。」固為大學法第20條第1 項及第22條
    所明定。而「教師對主管教育行政機關或學校有關其個人之
    措施，認為違法或不當，致損其權益者，得向各級教師申訴
    評議委員會提出申訴。」「教師申訴之程序分申訴及再申訴
    二級。教師不服申訴決定者，得提起再申訴。…」「教師不
    願申訴或不服申訴、再申訴決定者，得按其性質依法提起訴
    訟或依訴願法或行政訴訟法或其他保障法律等有關規定，請
    求救濟。」教師法第29條第1 項、第31條、第33條亦定有明
    文。惟「我國關於行政訴訟與民事訴訟之審判，依現行法律
    之規定，係採二元訴訟制度，分由不同性質之法院審理。關
    於因公法關係所生之爭議，由行政法院審判，因私法關係所
    生之爭執，則由普通法院審判。」業經大法官釋字第448 號
    解釋在案。是教師就前揭大學法或教師法有關權益事項提起
    司法爭訟，自應視其法律關係性質，決定提起何種訴訟程序
    甚明（最高行政法院94年度裁字第1486號裁定參照），並非
    學校與老師間之關係均屬公法關係，亦非學校所為之措施均
    得提起行政訴訟予以救濟。本件被告係經立案之私立學校，
    為私法人，原告經被告聘任為該該校之副教授，核其性質，
    應屬私法上之契約關係，故被告以前開函通知原告予以解聘
    ，為其行使終止雙方聘任契約之意思表示，自非屬行政處分
    ，原告若有爭執，依法應向普通法院循民事訴訟程序請求救
    濟，行政法院並無審判權，原告向本院提起本件撤銷訴訟，
    即難謂合法，自應予駁回。
四、依行政訴訟法第107 條第1 項第1 款、第104 條、民事訴訟
    法第95條、第78條，裁定如主文。
中　　華　　民　　國　　96　　年　 　6　　月　 11  　 日
                        第二庭審判長法  官　徐瑞晃
                                    法  官　陳金圍
                                    法  官　蕭惠芳
上為正本係照原本作成。
如不服本裁定，應於送達後10日內向本院提出抗告狀（須按他造
人數附繕本）。
中　　華　　民　　國　　96　　年　 　6　　月　 11  　 日
            　　 　　      　　　 　書記官  李淑貞
